臺灣臺北地方法院交通事件裁定　　　　　　九十一年度交聲字第一一一號
　　異議人即
　　受處分人　乙○○
右列受處分人因違反道路交通管理處罰條例案件，對於臺北市交通事件裁決所於中華
民國九十一年一月十四日所為之處分（原處分案號：北市裁三字第駕裁二二－Ｚ三
一七七五四五號），聲明異議，本院裁定如左：
        主      文
異議駁回。
        理      由
一、按汽車行駛高速公路，其車道之使用，除因交通事故及道路施工依臨時或可移動
    標誌指示或公路警察指揮外，應依設置之交通標線，高速公路交通管制規則第八
    條第一項定有明文。又汽車行駛於高速公路，而不遵管制之規定者，處汽車駕駛
    人新臺幣（下同）三千元以上六千元以下罰鍰，並記違規點數一點，道路交通管
    理處罰條例第三十三條第一項及第六十三條第一項第一款均定有明文。
二、本件受處分人即異議人乙○○於民國九十年十一月二十二日下午二時十一分左右
    ，駕駛車號ＡＺ－三五三號自用小客車，沿國道一號高速公路南向車道行駛，
    途經南向一百六十六公里二百公尺處，駛入國道四號高速公路之加速車道行駛，
    為內政部警政署國道公路警察局第三警察隊（下稱：國道三隊）執勤員警尾隨攔
    檢，並以受處分人有違反道路交通管理處罰條例第三十三條第一項規定之行為掣
    單舉發。嗣受處分人在舉發違反道路交通管理事件通知單所載應到案日期前向原
    處分機關申訴。原處分機關函請舉發單位調查結果，仍認受處分人有在上開路段
    不遵行車道行駛之違規行為。原處分機關乃依道路交通管理處罰條例第三十三條
    第一項、第六十三條第一項第一款（漏引）及違反道路交通管理事件統一裁罰標
    準表之規定，於九十一年一月十四日裁處三千元，並記違規點數一點。
三、本件聲明異議意旨略以：高速公路規劃不當，造成伊將加速車道誤認為減速車道
    云云，惟查：受處分人駕駛右開自用小客車於右開時地行駛國道一號高速公路駛
    入國道四號加速車道之違規行為，業據證人即國道三隊員警甲○○到庭具結證述
    無訛，復依證人甲○○所提供之現場照片六張可見，加速車道起駛點與國道一號
    高速公路間有分隔島及槽化線區○○○○○路之用路人應無不能分辨加速車道與
    減速車道之情形，是受處分人辯稱規劃不當，尚無所據。況證人張永平乃為原處
    分機關所認定受處分人有右開違規行為之原證人，其等並到庭在本院面前以言詞
    供述本件訴訟上之待證事實－即受處分人有右開違規事實，在無任何證據資料顯
    示證人所為供述偏頗下，已足使本院確信受處分人有原處分機關所認定之違規事
    實存在，且交通警察掣單舉發違反道路交通管理處罰條例所列之違規事實，本質
    上為行政處分，係公務員基於職務上之權力，依法就特定之具體事件所為之具公
    法上效果之單方面行政行為，基於公務員為公法上行為具有公信力之原則，該行
    政行為當可被推定為真正，其據以依法處分之事實認定亦為正確無誤。從而，受
    處分人所辯，尚難採認。綜上所述，受處分人確實有於右開時地駕車不遵行車道
    在加速車道行駛之違規行為，受處分人依限自行到案，原處分機關乃依道路交通
    管理處罰條例第三十三條第一項、第六十三條第一項第一款、及違反道路交通管
    理事件統一裁罰標準表之規定，裁處受處分人三千並予記違規點數一點，核無違
    誤。本件受處分人之異議為無理由，自應駁回其異議。
據上論斷，應依道路交通案件處理辦法第十九條，裁定如主文。
中      華      民      國    九十一    年      五      月    二十八    日
                          臺灣臺北地方法院交通法庭
                                    法  官  劉  嶽  承
右正本證明與原本無異。
如不服本裁定，應於裁定送達後五日內向本院提出抗告狀。
                                    書記官  江  虹  儀
中      華      民      國    九十一    年     五     月    二十九    日
